【裁判字號】    98,上訴,750
【裁判日期】    980727
【裁判案由】    偽造文書等
【裁判全文】
臺灣高等法院臺南分院刑事判決         98年度上訴字第750號
上  訴  人
即  被  告  甲○○
上列上訴人因侵占案件，不服臺灣臺南地方法院九十七年度訴字
第一八００號中華民國九十八年五月二十一日第一審判決（起訴
案號：臺灣臺南地方法院檢察署九十七年度偵字第一一五二二號
），提起上訴，本院判決如下：
    主  文
上訴駁回。
    理  由
一、依刑事訴訟法第三百五十條、第三百六十一條、第三百六十
    二條、第三百六十七條規定，不服地方法院之第一審判決而
    上訴者，須提出上訴書狀，並應敘述具體理由，為上訴必備
    之程式；其所提出之書狀未敘述上訴理由，或僅曾以言詞陳
    述上訴理由者，均應於上訴期間屆滿後二十日內補提理由書
    於第一審法院。第一審法院經形式審查，認逾期未補提上訴
    理由者，應定期間先命補正；逾期未補正者，為上訴不合法
    律上之程式，應以裁定駁回。倘已提出上訴理由，但所提非
    屬具體理由者，則由第二審法院以上訴不合法律上之程式，
    判決駁回。而所謂具體理由，必係依據卷內既有訴訟資料或
    提出新事證，指摘或表明第一審判決有何採證認事、用法或
    量刑等足以影響判決本旨之不當或違法，而構成應予撤銷之
    具體事由，始克當之（例如：依憑證據法則具體指出所採證
    據何以不具證據能力，或依憑卷證資料，明確指出所為證據
    證明力之判斷如何違背經驗、論理法則）；倘僅泛言原判決
    認定事實錯誤、違背法令、量刑失之過重或輕縱，而未依上
    揭意旨指出具體事由，或形式上雖已指出具體事由，然該事
    由縱使屬實，亦不足以認為原判決有何不當或違法者（例如
    ：對不具有調查必要性之證據，法院未依聲請調查亦未說明
    理由，或援用證據不當，但除去該證據仍應為同一事實之認
    定），皆難謂係具體理由，俾與第二審上訴制度旨在請求第
    二審法院撤銷、變更第一審不當或違法之判決，以實現個案
    救濟之立法目的相契合，並節制濫行上訴。（最高法院九十
    七年台上字第八九二號判決意旨參照）
二、本件上訴意旨略以：
  (一)上訴人因申請銀行信用卡，一時糊塗，多加浪費致負債增加
    很多，故利用業務機會侵占貨款，因入不敷出，結果越陷越
    深，無法自拔，上訴人自認錯誤。
  (二)原審判決附表(一)關於詐欺取財及行使偽造文書部分有四十八
    項，每項均予處刑，觀看附表所載，其貨款金額多為二千多
    元至四千多元，每項均處詐欺取財罪二個月，行使偽造文書
    二個月，其量刑顯然過重。
  (三)上訴人犯下錯誤後，公司停職，妻子離婚，房屋被銀行申請
    法院拍賣，生有一子需扶養，現一時無法還清債務，深感後
    悔，請給予自新機會，給予緩刑，重新做人，為此提起上訴
    云云。
三、經查：原判決於事實及理由欄三、業經載明「…爰審酌被告
    於擔任告訴人林內公司之業務員期間，竟不知忠於職守，謹
    守本分，先後四十七次行使私文書、詐欺取財及七十五次侵
    占貨款，甚損該公司之信譽及財物，犯罪所得總金額高達二
    百六十八萬六千二百七十元之多，所生危害已重，且迄未與
    該公司達成民事和解，惟無犯罪刑罰前科，素行良好，有台
    灣高等法院被告全國前案紀錄表乙紙附卷足憑，因一時貪念
    致罹本罪，審理中坦承犯行，並參酌其所犯各罪之犯罪所得
    之多寡、情節之輕重等一切情狀，分別量處如附表一、二之
    「所處之刑」所示之刑，並定其如主文所示應執行刑二年，
    以示懲儆。」等語，顯見原判決已依刑法第五十七條各款規
    定之情狀，就被告其動機及目的、犯罪之手段、品行、犯罪
    所生之危險、犯後之態度等因素一併於判決中加以考量，量
    處適當之刑度，於法並無不當。
四、從而，上訴人即被告之上訴意旨未指摘或表明第一審判決有
    何採證認事、用法或量刑等足以影響判決本旨之不當或違法
    ，而構成應予撤銷之具體事由，對於原判決業已適用量刑之
    規定，猶執陳詞，指摘原判決量刑失之過重。揆諸前開說明
    ，其上訴理由，顯非具體，依上所述，應予駁回。爰依刑事
    訴訟法第三百七十二條規定，不經言詞辯論，逕行判決。
據上論斷，應依刑事訴訟法第三百六十七條前段、第三百七十二
條，判決如主文。
中    華    民    國    98    年    7     月    27    日
                  刑事第六庭    審判長法  官  董武全
                                      法  官  沈揚仁
                                      法  官  曾文欣
以上正本證明與原本無異。
業務侵占及詐欺取財部分，不得上訴。
其餘部分（即行使偽造私文書部分）如不服本判決應於收受送達
後10日內向本院提出上訴書狀，其未敘述上訴理由者，並得於提
起上訴後10日內向本院補提理由書（均須按他造當事人之人數附
繕本）「切勿逕送上級法院」。
                                      書記官  馬愛君
中    華    民    國    98    年    7     月    27    日


司法院資訊處製作；財團法人民間司法改革基金會備份。
